【裁判字號】    90,訴,1462
【裁判日期】    901227
【裁判案由】    老年農民福利津貼
【裁判全文】
臺中高等行政法院裁定                              九十年度訴字第一四六二號
    原      告  勞工保險局
    代  表  人  甲○○
    被      告  乙○○
                丙○○
                丁○○
                戊○○○
                己○○
                庚○○
                辛○○
右當事人間因老年農民福利津貼事件，提起行政訴訟，本院裁定如左：
    主  文
原告之訴駁回。
訴訟費用由原告負擔。
    理  由
一、按原告之訴，不備其他要件者，行政法院應以裁定駁回之，行政訴訟法第一百零
    七條第一項第十款定有明文。又公法上金錢給付義務，如法律已有規定，得逕由
    主管機關移送執行者，自無須向高等行政法院起訴取得執行名義之必要。依民國
    （下同）八十七年十一月十一日修正公布之行政執行法第十一條第一項規定：「
    義務人依法令或本於法令之行政處分或法院之裁定，負有公法上金錢給付義務，
    有下列情形之一，逾期不履行，經主管機關移送者，由行政執行處就義務人之財
    產執行之：一、其處分書或裁定書定有履行期間或有法定履行期間者。二、其處
    分書或裁定書未定履行期間，經以書面限期催告履行者。三、依法令負有義務，
    經以書面通知限期履行者。」上開修正條文，已由行政院以命令定自九十年一月
    一日起施行。
二、本件原告請求被告給付老年農民福利津貼，起訴主張：劉邱酉妹經原告自八十一
    年二月十五日起取銷農保被保險人資格，依老年農民福利津貼申領及核發辦法規
    定，應不得申領老農津貼，前所溢領之八十四年六月至八十七年二月老農津貼九
    萬九千元應予返還，因劉邱酉妹已於八十七年二月二十六日死亡，上開款項應由
    其子女即被告乙○○等七人負責返還，原告迭次催請被告限期退還上開溢領款項
    ，均未退回，此有八十七年八月十二日八七保受字第六○一四三七九號函、八十
    七年八月二十七日八七保受字第六○二七六九七號函附卷可稽，該限期退還之書
    面通知書，自符合修正行政執行法第十一條第一項第三款之規定。本件原告即可
    依前揭修正行政執行法第十一條第一項第三款規定，移送該管行政執行處逕為執
    行，無須向本院起訴請求判命被告為給付，重新取得執行名義之必要。從而，本
    件揆諸首揭規定及說明為不合法，應以裁定駁回。
三、依行政訴訟法第一百零七條第一項第十款、第一百零四條、民事訴訟法第九十五
    條、第七十八條，裁定如主文。
中    華    民    國      九十      年      十二      月     二十七     日
                 臺 中 高 等 行 政 法 院 第 三 庭
                                審 判 長 法      官  王 茂 修
                                         法      官  許 金 釵
                                         法      官  莊 金 昌
右正本證明與原本無異。
如不服本裁定，應於裁定送達後十日內以書狀敘明理由，經本院向最高行政法院提起
抗告（依對造人數附具繕本）；並應預繳送達用雙掛號郵票拾份（每份三十四元）。
中    華    民    國      九十      年      十二      月     二十七     日
                                         法院書記官  蔡 宗 融


司法院資訊處製作；財團法人民間司法改革基金會備份。
